【裁判字號】    89,易緝,59
【裁判日期】    890530
【裁判案由】    違反麻醉藥品管理條例等
【裁判全文】
臺灣桃園地方法院刑事判決                          八十九年度易緝字第五九號
    公  訴  人  台灣桃園地方法院檢察署檢察官
    被      告  甲○○
右列被告因違反麻醉藥品管理條例等案件，經檢察官提起公訴（八十七年度偵字第三
九二九號），本院判決如左：
        主  文
甲○○攜帶兇器竊盜，處有期徒刑捌月。扣案大型鋼剪壹支沒收。
其餘被訴施用第二級毒品部分，免刑。查獲之第二級毒品安非他命毛重○‧六公克沒
收銷毀、扣案吸食器壹組沒收。
        事  實
一、甲○○意圖為自己不法之所有，於民國八十七年三月十二日下午三時三十分許，
    駕駛車號LG—一四九七號自用小客車，攜帶其所有而客觀上足對人體身體生命安
    全產生危害之凶器大型鋼剪一支，前往桃園縣大園鄉五權村三鄰二十三之六號鑫
    泰豐實業有限公司（下稱鑫泰豐公司），見該公司歇業中且未設大門，廠房控製
    室未設門鎖，即侵入該控制室，以上開大型鋼剪剪斷電纜線二百公斤而竊取之，
    得手後將電纜線搬運至前接小客車時，適為鑫泰豐公司負責人簡進泰發覺而報警
    查獲，並扣得上開大型鋼剪一支。
二、甲○○基於概括之犯意，自八十七年二月間某日起至同年三月十二日止，連續在
    其桃園縣中壢市下三座屋十一之五號住處等地，以將第二級毒品安非他命置於吸
    食器上加熱燒烤成白霧狀後吸食之方式，非法施用第二級毒品安非他命多次。嗣
    於八十四年三月十二日下午三時三十分許警方查獲其前開竊盜犯行，前往其上揭
    住處逕行搜索而查獲其施用第二級毒品犯行，並扣得甲○○所有供施用之第二級
    毒品安非他命毛重○‧六公克及吸食器一組（非專供施用第二級毒品安非他命所
    用）。經警移送台灣桃園地方法院檢察署檢察官偵查起訴，本院於八十七年六月
    十八日以毒品危害防制條例業已公告實施，裁定觀察、勒戒並送執行，觀察、勒
    戒結果認無繼續施用毒品之傾向。
三、案經桃園縣警察局大園分局報請台灣桃園地方法院檢察署檢察官偵查起訴。
        理  由
一、右揭事實業據被告甲○○坦誠不諱，所供竊盜犯行核與證人簡進泰即被害人鑫泰
    豐公司之負責人證述失竊情節相符，並有卷附被害人出具之贓物領據一紙、扣案
    被告所有之大型鋼剪一支佐證，足認被告自白竊盜犯行與事實相符。又被告為警
    查獲時所採尿液經檢驗確呈安非他命陽性反應結果，有桃園縣衛生局不法藥物尿
    液檢定書一紙在卷可稽，復有被告所有供施用之第二級毒品安非他命毛重○‧六
    公克及吸食器一組扣案為憑，其施用第二級毒品安非他命之行為亦堪認定。
二、查被告攜帶用以行竊之大型鋼剪，可資剪斷合金製成之電纜線，其鋒利自足對人
    體之生命身體安全產生危害，為兇器無訛，其持以行竊，核犯刑法第三百二十一
    條第一項第三款攜帶兇器竊盜罪。又被告為吸用安非他命之行為時，處罰該非法
    吸用化學合成麻醉藥品安非他命行為之法律為麻醉藥品管理條例第十三條之一第
    二項第四款，惟被告行為後，毒品危害防制條例已於八十七年五月二十日公布，
    自同年月二十二日起施行，以之與行為時之麻醉藥品管理條例相比較結果，依刑
    法第二條從新從輕之規定，以裁判時之法律即毒品危害防制條例之規定較有利於
    被告，自應適用毒品危害防制條例處罰。核被告所為，係犯毒品危害防制條例第
    十條第二項之施用第二級毒品罪，其施用第二級毒品安非他命前持後有安非他命
    之低度行為為其施用之高度行為所吸收，不另論罪。所犯二罪間，犯意個別、行
    為互殊，應分論併罰之。爰審酌被告所竊財物價值不斐，犯後又未能賠償被害人
    之損失，於審理中復棄保逃亡，經通緝始行到案接受裁判等一切情狀，就被告竊
    盜犯行部分量處如主文所示之刑。而被告施用第二級毒品安非他命之犯行部分，
    經本院依職權裁定送觀察、勒戒後，認無繼續施用毒品之傾向，有台灣桃園看守
    所附設觀察勒戒所八十九年五月二日桃所德衛勒字第○一○○二號函附證明書一
    份在卷可參，依法應為免刑之判決。
三、查獲之藥物毛重○‧六公克為被告所施用之安非他命，為被告所自承，而被告之
    尿液經檢驗亦呈安非他命陽性反應，亦如前述，該藥物顯係安非他命無訛，為第
    二級毒品，應依毒品危害防制條例第十八條第一項前段規定，沒收銷毀之；扣案
    大型鋼剪一支、吸食器一組分別為被告所有供竊盜、施用第二級毒品安非他命所
    用之物（非專供施用第二級毒品安非他命所用），亦據被告供承不諱，均應依刑
    法第三十八條第一項第二款宣告沒收。
四、據上論斷，應依刑事訴訟法第二百九十九條第一項但書，毒品危害防制條例第十
    條第二項、第二十條第二項、第三十五條第三款、第十八條第一項前段，刑法第
    十一條前段、第二條第一項前段、第五十六條、第三百二十一條第一項第三款、
    第三十八條第一項第二款、第三十九條，判決如主文。
本案經檢察官張尹敏到庭執行職務。
中      華      民      國      八十九      年    五    月    三十      日
                                臺灣桃園地方法院刑事第五庭
                                      法  官  楊  得  君
右正本證明與原本無異。
如不服本判決，應於判決送達後十日內向本院提出上訴狀( 應附繕本 )，上訴於臺灣
高等法院。
                                      書記官  簡  慧  瑛
中       華      民      國      八十九      年    六   月      一     日
附論罪科刑依據之法條：
刑法第三百二十一條
犯竊盜罪而有左列情形之一者，處六月以上五年以下有期徒刑：
一、於夜間侵入住宅或有人居住之建築物、船艦或隱匿其內而犯之者。
二、毀越門扇、牆垣或其他安全設備而犯之者。
三、攜帶兇器而犯之者。
四、結夥三人以上而犯之者。
五、乘火災、水災或其他災害之際而犯之者。
六、在車站或埠頭而犯之者。
前項之未遂犯罰之。


司法院資訊處製作；財團法人民間司法改革基金會備份。
